臺灣臺南地方法院民事裁定
109年度司繼字第2697號
聲  請  人  陳ＯＯ  


關  係  人  林瑞成律師

上列聲請人聲請對被繼承人施ＯＯ選任遺產管理人事件，本院裁定
如下：
    主  文
選任林瑞成律師為被繼承人施ＯＯ（男、民國00年00月00日生、身
分證統一編號：Z000000000號，生前最後住所：臺南市○○區○○路
○段000號，民國101年3月19日死亡）之遺產管理人。
聲請程序費用新臺幣壹仟元由被繼承人施ＯＯ之遺產負擔。
    理  由
一、按繼承開始時，繼承人之有無不明者，由親屬會議於一個月
    內選定遺產管理人，並將繼承開始及選定遺產管理人之事由
    ，向法院報明；無親屬會議或親屬會議未於前條所定期限內
    選定遺產管理人者，利害關係人或檢察官，得聲請法院選任
    遺產管理人，並由法院依前項規定為公示催告；公示催告期
    限屆滿，無繼承人承認繼承時，其遺產於清償債權，並交付
    遺贈物後，如有剩餘，歸屬國庫，民法第1177條、第1178條
    第2項、第1185條分別定有明文。
二、本件聲請狀意旨略以：聲請人與第三人林ＯＯ共有坐落臺南市
    ○○區○○段000○000○0地號之土地，聲請人業已提起分割共有
    物之訴，惟林ＯＯ已死亡，其繼承人之一施ＯＯ亦已死亡，而施
    ＯＯ之繼承人均已拋棄繼承，為利分割共有物訴訟進行，故聲
    請鈞院選任被繼承人施ＯＯ之遺產管理人，以保障聲請人之權
    利等語。
三、經查，聲請人主張之前開事實，業據提出戶籍謄本、繼承系
    統表、本院家事庭函文、本院民事裁定等件為證，堪信為真
    實；復查被繼承人施ＯＯ之繼承人均已拋棄繼承權，業據本院
    依職權調閱101年度司繼字第708號拋棄繼承卷宗核閱無誤，
    又未準用民法第1177條規定選定遺產管理人，而聲請人與被
    繼承人同為上述土地之共有人，故聲請人以利害關係人聲請
    選任被繼承人之遺產管理人，核與上開規定並無不合，應予
    准許。
四、再查，關於選任林瑞成律師為被繼承人施ＯＯ之遺產管理人部
    份，本院以109年9月25日南院武家秀109年度司繼字第2697
    號函詢林瑞成律師擔任本件遺產管理人之意願，林瑞成律師
    於109年9月30日回覆本院願意擔任被繼承人施ＯＯ之遺產管理
    人且與被繼承人間無親屬或利害關係，有民事陳報狀在卷足
    徵。經本院審酌認林瑞成律師具有法律專業知識及能力，且
    與被繼承人施ＯＯ所遺遺產間無利害關係，若由其擔任本事件
    之遺產管理人，定能秉持其專業倫理擔當此具公益性質之職
    務，並順利達成管理保存及清算遺產之任務。執此，本院認
    為由林瑞成律師擔任被繼承人施ＯＯ之遺產管理人，應屬妥適
    ，爰裁定如主文。
五、依家事事件法第127條第4項之規定，裁定如主文。

中　　華　　民　　國　109　　年　　11　　月　　11　　日
                   家事法庭   司法事務官　田修豪
以上正本係照原本作成。
如對本裁定抗告，須於裁定送達後10日內向本院提出抗告狀，並
應繳納抗告費新臺幣1,000元整。

中　　華　　民　　國　109　　年　　11　　月　　11　　日
                                  書記官　林書婷